【裁判字號】    97,裁,3621
【裁判日期】    970717
【裁判案由】    電子遊戲場業管理條例
【裁判全文】
最  高  行  政  法  院  裁  定
                                      97年度裁字第3621號
上  訴  人  亞瑟王遊樂場
代  表  人  甲○○
訴訟代理人  林萬生律師
被 上訴 人  南投縣政府
代  表  人  乙○○
上列當事人間電子遊戲場業管理條例事件，上訴人對於中華民國
97年3月20日臺中高等行政法院96年度訴字第751號判決，提起上
訴，本院裁定如下：
    主  文
上訴駁回。
上訴審訴訟費用由上訴人負擔。
    理  由
一、按對於高等行政法院判決之上訴，非以其違背法令為理由，
    不得為之，行政訴訟法第242條定有明文。依同法第243條第
    1項規定，判決不適用法規或適用不當者，為違背法令；而
    判決有同條第2項所列各款情形之一者，為當然違背法令。
    是當事人對於高等行政法院判決上訴，如依行政訴訟法第24
    3條第1項規定，以高等行政法院判決有不適用法規或適用不
    當為理由時，其上訴狀或理由書應有具體之指摘，並揭示該
    法規之條項或其內容；若係成文法以外之法則，應揭示該法
    則之旨趣；倘為司法院解釋或本院之判例，則應揭示該判解
    之字號或其內容。如以行政訴訟法第243條第2項所列各款情
    形為理由時，其上訴狀或理由書，應揭示合於該條項各款之
    事實。上訴狀或理由書如未依此項方法表明者，即難認為已
    對高等行政法院判決之違背法令有具體之指摘，其上訴自難
    認為合法。
二、上訴人代表人、李祥、馬卡來及張和義前於民國85年2月15
    日經被上訴人核准於南投縣水里鄉○里村○○路102之2號1
    樓合夥經營「亞瑟王遊樂場」，登記之營業項目為：專營兒
    童遊樂機具之綜合遊樂場、遊樂機具出租及其零件之批發買
    賣、進出口貿易代理及填充玩具等之買賣及進出口貿易等業
    務。惟實際經營未經登記之「電子遊戲場業」，屢經警察局
    取締，上訴人遂於96年5月7日向被上訴人申請營利事業變更
    登記（變更營業項目為「電子遊戲場業」），案經被上訴人
    審查後，於同日以府建工字第09600018680號函通知補正建
    築使用執照、土地使用分區證明、都市計畫圖（標明其營業
    場址地點）及經全體合夥人簽名蓋章之合夥同意書等文件後
    再行送辦。上訴人乃於96年6月5日再次提出相關文件向被上
    訴人申請變更登記，案經被上訴人再為審查，仍認上訴人申
    請變更之營業項目與建物使用用途不符，及未檢附合夥同意
    書及契約書副本等應補正事項，乃以96年6月6日府建工字第
    09600023280號函為否准處分。上訴人不服，循序提起本件
    行政訴訟。案經原審駁回其訴。上訴人對於高等行政法院判
    決上訴，雖以該判決違背法令為由，核其上訴理由狀所載內
    容，無非重述其在原審行政訴訟起訴狀之理由。惟經查原判
    決以本件申請案之營業場所於主管機關為准駁之行政處分時
    ，建築物使用類組項目不符電子遊戲場業使用，則該申請案
    即與電子遊戲場業管理條例第8條等規定即有不合，被上訴
    人依法應予駁回，即無不合等由。上訴意旨對此之指摘，係
    以其一己對法律規定之誤解，任意指摘原審駁斥其主張之理
    由為不當，而未具體表明原判決所適用之法規確有如何違背
    法令之處，或有如何違背司法院解釋及本院判例，及有如何
    合於行政訴訟法第243條第2項所列各款之情形，難認為已對
    原判決之違背法令有具體之指摘。依首揭說明，其上訴自不
    合法，應予駁回。至原判決其餘理由與判決結果不生影響，
    上訴意旨對此部分之指摘，因與判決結果無涉，而亦難認為
    已對原判決之違背法令有具體之指摘。併此指明。
三、據上論結，本件上訴為不合法，依行政訴訟法第249條第1項
    前段、第104條、民事訴訟法第95條、第78條，裁定如主文
    。
中    華    民    國    97    年    7     月    17    日
                    最高行政法院第二庭
                        審判長法官  高  啟  燦
                              法官  吳  慧  娟
                              法官  黃  合  文
                              法官  廖  宏  明
                              法官  楊  惠  欽
以  上  正  本  證  明  與  原  本  無  異
中    華    民    國    97    年    7     月    18    日
                              書記官  彭  秀  玲


司法院資訊處製作；財團法人民間司法改革基金會備份。
